【裁判字號】    97,交訴,6
【裁判日期】    970527
【裁判案由】    公共危險
【裁判全文】
臺灣雲林地方法院刑事判決               97年度交訴字第6號
公  訴  人  臺灣雲林地方法院檢察署檢察官
被      告  乙○○
上列被告因公共危險案件，經檢察官提起公訴（96年度偵字第63
69號），本院判決如下：
    主  文
乙○○駕駛動力交通工具肇事，致人傷而逃逸，處有期徒刑陸月
，如易科罰金，以新臺幣壹仟元折算壹日。
    事  實
一、乙○○於民國96年11月25日下午5時許，駕駛車牌號碼N3－7
    597號自用小客車，沿雲林縣斗六市○○路由南往北方向行
    駛，行經斗六市○○路○段117號前，原應注意車前狀況，並
    隨時採取必要之安全措施，竟疏未注意車前狀況，以致其左
    前車頭自後方追撞同向前方，由甲○○○所騎乘車牌號碼
    UQH －936 號機車，造成甲○○○人車倒地，受有右臀大腿
    處擦傷血腫、瘀痕10×10公分等傷害，另上開機車之右後車
    身亦受有損壞（過失傷害及毀損部分，因甲○○○撤回告訴
    ，已據檢察官為不起訴處分）。乙○○於肇事後，明知汽車
    駕駛人駕駛車輛致人受傷，應予救護，卻未下車查看及救護
    ，竟即駕車離開現場。嗣經警據報前往現場處理，依乙○○
    上開車輛因撞擊遺留現場之左前保險桿碎片，循線查獲，始
    知上情。
二、案經雲林縣警察局斗六分局報告臺灣雲林地方法院檢察署檢
    察官偵查起訴。
    理  由
一、按被告以外之人於審判外之言詞或書面陳述，除法律有規定
    者外，不得作為證據，刑事訴訟法第159 條第1 項固有明文
    。惟被告以外之人於審判外之陳述，雖不符刑事訴訟法第
    159 條之1 至第159 條之4 規定得為證據之情形，而經當事
    人於審判程序同意作為證據，法院審酌該言詞陳述或書面陳
    述作成時之情況，認為適當者，亦得為證據。刑事訴訟法第
    159 條之5 第1 項定有明文。本件被告乙○○及檢察官對於
    證人甲○○○之警詢筆錄、檢察官訊問筆錄、道路交通事故
    現場圖、道路交通事故調查報告表(一)、(二)、雲林縣警察局舉
    發違反交通管理事件通知單、車籍查詢基本資料詳細畫面、
    國立台灣大學醫學院附設醫院雲林分院（以下簡稱：台大雲
    林分院）之診斷證明書，及雲林縣斗六市調解委員會調解書
    等被告以外之人於審判外之言詞或書面陳述，均同意作為證
    據；且本院審酌該等言詞及書面陳述作成時之情況，認為適
    當，亦與本案待證事實具有關聯性，故均得作為證據。
二、訊據被告乙○○矢口否認有何肇事逃逸之犯行，辯稱：當時
    因為連續打2 天的麻將，沒有睡覺太累，不知道發生車禍，
    如果知道的話，就不會離開現場，並非故意逃避肇事責任等
    語。
三、經查：上揭事實，業經證人甲○○○於警詢及檢察官訊問時
    指證歷歷，並有道路交通事故調查報告表(一)、(二)、雲林縣警
    察局舉發違反交通管理事件通知單、車籍查詢基本資料詳細
    畫面，及甲○○○受傷後前往台大雲林分院就醫之診斷證明
    書各1 份在卷可憑。被告雖以上開情詞置辯。惟查，被告駕
    駛之上開自用小客車，在撞擊甲○○○之機車後，造成該自
    用小客車之左前保險桿破損斷裂，並掉下大塊碎片，有被告
    之車損與碎片照片6 張在卷可佐（見警卷第15、17至19頁）
    ；另甲○○○之機車於倒地後，所遺留之數條刮地痕跡，其
    最初之刮地痕起點，至最後1 處刮地痕之終點，2 點相距長
    達12.6公尺，亦有道路交通事故現場圖在卷可參（見警卷第
    7 頁）。據此客觀跡證，足見被告車輛當時撞擊甲○○○機
    車之力道不小，才足以導致被告車輛之左前保險桿破損斷裂
    ，並造成甲○○○之機車倒地後遺留之刮地痕跡，前後相距
    超過10公尺。再被告於本院自承其自友人住處離開駕車至事
    故地點，已逾1 公里之路程，且途中遇有交通燈號，在辨識
    上並無問題等語（見本院卷第14頁）。亦可見被告當時之意
    識應屬清醒，否則豈能駕駛車輛行經相當距離，並識別途中
    之交通燈號。按此，既然被告撞擊甲○○○機車之力道不小
    ，其自用小客車勢必因撞擊而產生劇烈震動，則被告對於發
    生車禍一事，應當知之甚明；何況，被告係自後追撞甲○○
    ○之機車，且甲○○○之機車又因倒地往前滑行10餘公尺，
    對此車前情景，被告實難諉為不知。是被告上開置辯，不足
    採信。從而，本案事證明確，被告犯行堪以認定。
四、核被告乙○○所為，係犯刑法第185 條之4 之駕駛動力交通
    工具肇事，致人傷而逃逸罪。爰審酌被告無犯罪前科，有臺
    灣高等法院被告前案紀錄表1 份附卷可參，素行尚佳；被告
    於肇事後，未下車救助，反駕車離去，存有漠視法令、輕忽
    人命之心態，實有可議；又於犯後否認犯罪，犯後態度不佳
    ；惟念及並未造成重大傷亡，所生危害尚非重大；且被告亦
    已賠償被害人甲○○○所受損害，有雲林縣斗六市調解委員
    會調解書1 份在卷可參（見偵查卷第11頁）等被告之品行、
    犯罪之動機、目的、手段、所生危害及犯後態度等一切情狀
    ，量處如主文所示之刑，並諭知如易科罰金之折算標準。至
    於檢察官於起訴書對被告求處有期徒刑8 月一節，本院審酌
    上開量刑標準，認尚屬過重，爰不予採納，附此敘明。
據上論斷，應依刑事訴訟法第299 條第1 項前段，刑法第185 條
之4、第41條第1 項前段，判決如主文。
本案經檢察官蕭如娟到庭執行職務。
中    華    民    國    97    年    5     月    27    日
                刑事第三庭  審判長法  官  林輝煌
                                  法  官  李貞瑩
                                  法  官  陳銘壎
以上正本證明與原本無異。
如不服本判決，應於判決收受後10日內，向本院提出上訴狀（須
附繕本）。
                                  書記官  鍾宜津
中    華    民    國    97    年    5     月    27    日
附錄本案論罪科刑法條全文：
中華民國刑法第185條之4
駕駛動力交通工具肇事，致人死傷而逃逸者，處 6 月以上 5 年
以下有期徒刑。


司法院資訊處製作；財團法人民間司法改革基金會備份。
